# 求助陈版主，金融类公司的判断。

提问人：liuweisheng 时间：2019-12-13 08:05:11
A 公司向一个投资公司 B 进行借款，有利息，B 公司经营范围：对企业股权、项目及其它领域进行投资; 投资咨询与管理 (证券、期货类咨询除外);
财务咨询; 项目管理; 资产受托管理 (非信托)。 A 公司将此笔借款计入其他应付款还是借款？谢谢陈版主解惑。

回答人：chenyiwei
投资公司一般没有从事金融业务的许可证，习惯上将从此类投资公司取得的借款列作其他应付款或者其他流动负债等。